# 请教陈版：房地产企业所得税缴纳问题

提问人：lingtingwyy 时间：2018-01-27 21:20:40
某房地产公司按交房确认收入 6000 万元，但因客户资金紧张，协议约定分期收款，本年末收到 2000 万元，由于房屋已交付，房地产公司本年度按照 6000 万元确认售房收入，请问陈版，本年度企业所得税的收入额应当按照 6000 万元缴纳还是按 2000 万元缴纳？ 万分感谢陈版！

回答人：chenyiwei
根据《企业所得税法实施条例》第二十三条，以分期收款方式销售货物的，按照合同约定的收款日期确认收入的实现。即税务上按每期应收金额分期确认收入。另外如有预收款的，应按预计毛利率计算计税毛利计入预收款期间的应纳税所得额。